【裁判字號】    97,聲更(一),4
【裁判日期】    970808
【裁判案由】    聲明異議
【裁判全文】
臺灣高等法院高雄分院刑事裁定       97年度聲更(一)字第4號
聲明異議人
即 受 刑人  甲○○
                    （現於臺灣澎湖監獄執行中）
上列受刑人因盜匪等案件，對於臺灣高雄地方法院檢察署檢察官
執行之指揮（96年執減更嵩字第7403號）聲明異議，經裁定後，
由最高法院發回更審，本院裁定如下：
    主  文
臺灣高雄地方法院檢察署檢察官中華民國九十七年一月二十五日
所為九十六年執減更嵩字第七四○三號執行指揮書處分應予撤銷
。
    理  由
一、聲明異議意旨略以：聲明異議人即受刑人甲○○所犯如附表
    編號1 至8 所示施用毒品等8 罪，業經鈞院96年度聲減字第
    1598號裁定予以減刑（其中編號6 之犯罪因不應減刑而除外
    ）後，並就其中編號1 至4 所減得之刑，合併定應執行刑為
    有期徒刑3 年7 月；另外就附表編號5 、7 、8 各罪所減得
    之刑及附表編號6 不應減刑犯罪所宣告之刑，合併另定應執
    行刑為有期徒刑9 年7 月。聲明異議人自民國（下同）86年
    4 月24日起即入監執行他案之殘刑1 年6 月2 日完畢後，自
    翌日即87年10月25日起，執行附表所列8 罪之應執行刑。上
    開裁定就附表編號1 至4 罪之4 罪，定應執行刑為有期徒刑
    3 年7 月，此部分應執行至91年5 月24日止，再接續執行附
    表編號5 、6 、7 、8 之4 罪所定應執行之有期徒刑9 年7
    月，期滿日則應為100 年12月23日止。惟檢察官96年執減更
    嵩字第7403號執行指揮書所載執行期滿日竟訂為104 年5 月
    19日，為此爰依刑事訴訟法第484 條規定聲明異議等語。
二、按受刑人以檢察官執行之指揮為不當者，得向諭知該裁判之
    法院聲明異議，刑事訴訟法第484 條定有明文。查本件聲明
    異議人所犯如附表編號1 至8 所示施用毒品等8 罪，業經本
    院96年度聲減字第1598號裁定予以減刑（其中編號6 之犯罪
    因不應減刑而除外）後，並就其中編號1 至4 所減得之刑，
    合併定應執行刑為有期徒刑3 年7 月；另外就附表編號5 、
    7 、8 各罪所減得之刑及附表編號6 不應減刑犯罪所宣告之
    刑，合併另定應執行刑為有期徒刑9 年7 月確定；嗣經臺灣
    高雄地方法院檢察署檢察官以97年1 月25日96年執減更嵩字
    第7403號執行指揮書執行等情，有上開刑事裁定書、執行指
    揮書及臺灣高等法院被告前案紀錄表附卷可稽。本院既為諭
    知該裁判之法院，聲明異議人認該裁判之執行指揮為不當，
    而向本院聲明異議，核無不合，先予敘明。
三、經查：
  (一)依中華民國96年罪犯減刑條例應減刑之罪，已經判決確定尚
    未執行或執行未完畢者，由檢察官或應減刑之人犯聲請最後
    審理事實之法院裁定之，上開條例第8 條第1 項定有明文。
    又按裁判確定前犯數罪者，併合處罰之；數罪併罰，宣告多
    數有期徒刑者，於各刑中之最長期以上，各刑合併之刑期以
    下，定其執行刑，刑法第50條、第51條第5 款定有明文。故
    就數罪併罰案件，如於定執行刑之前，因有一部分犯罪先確
    定，形式上予以執行，仍應依法定其應執行之刑，俟檢察官
    指揮執行「應執行刑」時，再就形式上已執行部分予以折抵
    ，不能謂先確定之罪已執行完畢（最高法院97年度台抗字第
    535號裁定意旨參照）。
  (二)本件聲明異議人先後因吸用化學合成麻醉藥品、盜匪、施用
    毒品及恐嚇取財案件即附表編號5 、6 、7 、8 之犯罪，分
    別判處如附表所示之刑，均經確定在案。其中編號5 、7 、
    8 之罪，復經檢察官聲請本院以96年度聲減字第1598號裁定
    分別減刑為附表所示之刑，並與附表編號6 不應減刑之盜匪
    案件所處之刑，另定應執行為有期徒刑9 年7 月確定。檢察
    官依此確定之減刑及定執行刑裁定，就附表5 至8 犯罪所處
    之刑，換發本件之96年執減更嵩字第7403號執行指揮書，並
    以聲明異議人所犯附表編號1 至4 之施用毒品、施用化學合
    成麻醉藥品等罪，均已於94年10月30日執行完畢，此有臺灣
    高等法院被告前案紀錄表附卷可稽。故上開執行指揮書即以
    94年10月31日為刑期起算日，執行期滿日應至104 年5 月19
    日，固非無見。
  (三)惟依卷內被告前案紀錄表關於94年10月30日執行完畢之記載
    為：「肅清煙毒條例案，86年5 月1 日臺南地檢86年執助字
    第470 號執行結案，結案情形：接續執行。備註：施毒3 年
    6 月、吸麻6 月，高雄地檢囑代執行（原高雄地院85年度訴
    字第2353號裁判）、執行內容：科刑，應執行有期徒刑3 年
    10月，徒刑起算日91年2 月26日，指揮書執畢日期94年10月
    30日」（見本院聲更(一)卷第7 頁背面）；據此，於94年10月
    30日執行完畢者，似僅為聲明異議人所犯附表編號3 、4 （
    即高雄地院85年度訴字第2353號判決）部分。況依卷內原確
    定裁定（即本院96年度聲減字第1598號裁定，本件檢察官執
    行名義）既認附表編號1 至4 所示4 罪，合於裁判確定前犯
    數罪之規定，且就該4 罪於96年9 月10日依中華民國96年罪
    犯減刑條例，裁定准予減刑並定應執行刑，則該附表編號1
    、2 （即高雄地院85年度訴字第1523號判決）部分，依前揭
    最高法院裁定意旨，即難認已執行完畢，並應與附表編號3
    、4 部分合併定其應執行刑後予以執行，始為適當。上開執
    行指揮書就本院已准予減刑並定應執行刑之裁定，未予定應
    執行刑而逕予接續執行，於法自有未合。且依上揭被告前案
    紀錄表記載僅附表編號3 、4 部分指揮書執行完畢日期為94
    年10月30日，檢察官竟認附表編號1 至4 所示4 罪均已於94
    年10月30日執行完畢，並就附表5 至8 犯罪所處之刑，換發
    本件之96年執減更嵩字第7403號執行指揮書，接續94年10月
    31日為刑期起算日，執行期滿日應至104 年5 月19日，而置
    其中部分（即附表編號1 至4 部分減刑及定應執行刑之裁定
    ）選擇性的不為執行，亦難謂為適法。
  (四)綜上所述，本件檢察官執行之指揮，確有上開不當之疑義，
    並影響聲明異議人之權利，是上揭臺灣高雄地方法院檢察署
    檢察官97年1 月25日所為96年執減更嵩字第7403號執行處分
    容有未當，聲明異議人對該執行處分聲明異議為有理由，本
    院自應將該執行處分予以撤銷，由檢察官更為適法之執行指
    揮。
據上論斷，應依刑事訴訟法第486 條，裁定如主文。
中    華    民    國    97    年    8     月    8     日
                  刑事第九庭    審判長法  官  莊秋桃
                                      法  官  范惠瑩
                                      法  官  裕斗
以上正本證明與原本無異。
如不服本裁定應於送達後5 日內向本院提出抗告狀。
中    華    民    國    97    年    8     月    11    日
                                      書記官  張宗芳
附表
┌──┬────┬─────┬────┬────┬───────┐
│編號│所犯罪名│ 最後確定 │宣告刑  │減刑後徒│備註          │
│    │        │ 判決案號 │        │刑期間  │              │
├──┼────┼─────┼────┼────┼───────┤
│1   │施用毒品│高雄地院85│有期徒刑│有期徒刑│參見96年聲減字│
│    │        │年訴字第  │3年3月  │1年7月15│第1598號刑事裁│
│    │        │1523號    │        │日      │定書所載，聲請│
├──┼────┼─────┼────┼────┤人甲○○所犯如│
│2   │非法吸用│高雄地院85│有期徒刑│有期徒刑│附表之罪，其中│
│    │化學合成│年訴字第  │3月     │1月15日 │編號1、2、3 、│
│    │麻醉藥品│1523 號   │        │        │4所犯之罪，應 │
├──┼────┼─────┼────┼────┤執行有期徒刑3 │
│3   │施用毒品│高雄地院85│有期徒刑│有期徒刑│年7月。其中編 │
│    │        │年訴字第  │3年6月  │1年9月  │號5、6、7、8  │
│    │        │2353號    │        │        │、所犯之罪，應│
├──┼────┼─────┼────┼────┤執行有期徒刑9 │
│4   │非法吸用│高雄地院85│有期徒刑│有期徒刑│年7月。       │
│    │化學合成│年訴字第  │6月     │3月     │              │
│    │麻醉藥品│2353號    │        │        │              │
├──┼────┼─────┼────┼────┤              │
│5   │非法吸用│88年台非字│有期徒刑│有期徒刑│              │
│    │化學合成│第155號   │4月     │2月     │              │
│    │麻醉藥品│          │        │        │              │
├──┼────┼─────┼────┼────┤              │
│6   │盜匪    │88年台非字│有期徒刑│不予減刑│              │
│    │        │第155號   │7年4月  │        │              │
├──┼────┼─────┼────┼────┤              │
│7   │施用毒品│88年台非字│有期徒刑│有期徒刑│              │
│    │        │第155號   │3年2月  │1年7月  │              │
├──┼────┼─────┼────┼────┤              │
│8   │恐嚇取財│87年台非字│有期徒刑│有期徒刑│              │
│    │        │第413號   │1年4月  │8月     │              │
└──┴────┴─────┴────┴────┴───────┘


司法院資訊處製作；財團法人民間司法改革基金會備份。
